臺灣高雄地方法院刑事判決　　　　　　　　　　　　八十七年度訴字第一一一一號
　　公　訴　人　臺灣高雄地方法院檢察署檢察官
　　被　　　告　乙○○
　　被　　　告　甲○○
右列被告因違反毒品危害防制條例案件，經檢察官提起公訴（八十七年度偵字第六五
○八號），及移送併案審理（八十七年度偵字第八六六四號、第七八三八號、第七九
八六號）本院判決如左：
    主  文
乙○○連續施用第一級毒品，累犯；又連續施用第二級毒品，均免刑。扣案如附表一
及附表二所示之物，均沒收銷燬之。
甲○○連續施用第二級毒品，累犯，免刑。扣案如附表一所示之物，均沒收銷燬之。
    事  實
一、乙○○曾於民國八十二年間，因施用毒品案件經本院判處有期徒刑三年四月確定
    ，自八十四年三月三十日入監執行，於八十五年七月三十一日縮短刑期假釋出獄
    ，甫於八十七年四月二十四日假釋期滿以已執行論，竟仍不知警惕，復基於施用
    第一級毒品海洛因之概括犯意，自八十六年九月十二日起至八十七年八月十日止
    ，連續在高雄市○○區○○路二五五巷十二號二樓住處等處，施用第一級毒品海
    洛因多次；另又基於施用第二級毒品安非他命之概括犯意，自八十六年九月間某
    日起至八十七年四月九日止，連續於上址等處，施用第二級毒品安非他命多次。
    嗣分別於八十七年三月十七日、四月三日及四月九日，為警於上址、高雄市○○
    ○路一七七之二號四樓之二五室及高雄市○○路八三七巷八號名宿汽車旅館內查
    獲，並分別扣得如附表一及附表二所示之物。
二、甲○○曾於八十二年間，因施用毒品案件，經本院判處有期徒刑三年二月確定，
    自八十三年四月八日入監執行，於八十四年八月二十四日縮短刑期假釋出獄，甫
    於八十六年三月十八日假釋期滿以已執行論，亦不知警惕，竟基於施用第二級毒
    品安非他命之概括犯意，自八十六年八月間起至八十七年四月三日止，連續在其
    位於高雄市○○區○○路八四巷八號等處施用第二級毒品安非他命多次，嗣分別
    於八十七年二月十二日、三月十七日及四月三日，在上址及前開乙○○住處為警
    查獲，並於第二次與乙○○共同為警查獲時，扣得如附表一所示之物。
三、案經高雄市政府警察局刑警大隊報告台灣高雄地方法院檢察署檢察官偵查起訴及
    高雄市政府警察大隊、台灣省高雄港務警察所報告台灣高雄地方法院檢察署檢察
    官移送本院併案審理。嗣由本院裁定送觀察勒戒，乙○○部分經與本院八十七年
    度毒聲字第一七一六號裁定觀察勒戒之處分合併執行；甲○○部分經與本院八十
    七年度毒聲字第四一○號裁定觀察勒戒之處分合併執行，兩人均再經強制戒治後
    ，停止強制戒治並付保護管束，並分別於八十八年七月十三日、九月四日保護管
    束執行期滿。
    理  由
一、右開事實，業經被告二人自白不諱，且被告二人為警查獲時所採集之尿液經送驗
    結果，乙○○之尿液確呈嗎啡及安非他命陽性反應，甲○○之尿液確呈安非他命
    陽性反應，此分別有高雄市政府衛生局八十七年二月二十日、三月二十七日、四
    月十八日煙毒尿液檢驗成績書、高雄縣衛生局八十七煙檢字第六五九號煙毒尿液
    檢驗成績書各一紙附卷可稽，且經本院將二人之尿液送複驗結果，亦呈嗎啡及安
    非他命陽性反應，亦有高學醫學院附設中和紀念醫院八十七年八月四日編號00
    00000、0000000號檢驗報告各一紙在卷可憑，此外，並有如附表一
    至附表二所示之物扣案足資佐證，被告二人犯行，可堪認定。
二、核被告乙○○施用海洛因之行為，係犯毒品危害防制條例第十條第一項之施用第
    一級毒品罪；被告乙○○及甲○○施用安非他命之行為，均係犯毒品危害防制條
    例第十條第二項之施用第二級毒品罪。查被告二人所為，依其行為時，固係犯肅
    清煙毒條例第九條第一項及麻醉藥品管理條例第十三條之一第二項第四款之罪，
    惟被告二人行為後毒品危害防制條例業於八十七年五月二十日公布施行，並於同
    月二十二日生效，依刑法第二條第一項前段規定「行為後法律有變更者，適用裁
    判時之法律」，且新法毒品危害防制條例對施用毒品經依同條例第二十條第二項
    強制戒治期滿者，有免刑規定，比較新舊法，新法對被告亦較有利，自應依新法
    論處。被告二人非法持有第一級毒品及第二級毒品行為，進而施用，其持有之低
    度行為應被施用之高度行為所吸收，故不另論罪。被告二人分別有事實欄所載之
    前科，此有本院被告全國前案紀錄表及台灣高雄地方法院檢察署刑案資料查註紀
    錄表各一份在卷可佐，被告甲○○前受有期徒刑之執行完畢後，五年內再犯本件
    最重本刑為有期徒刑以上之罪，為累犯。又被告乙○○上開連續施用第一級毒品
    海洛因之犯行，其連續行為之終了，既在另一犯罪有期徒刑執行完畢後五年以內
    ，自仍無解於累犯之成立（最高法院三十三年上字第一五七七號判例參照）。
三、按施用第一級、第二級毒品者，應先將被告送勒戒處所觀察、勒戒；經觀察、勒
    戒後，有繼續施用毒品傾向者，裁定令入戒治處所施以強制戒治，戒治期滿後應
    由檢察官為不起訴處分；又同條例修正施行前繫屬法院審理中之案件，由法院依
    修正後規定處理之，依修正後規定應為不起訴處分者，法院應為免刑之判決，毒
    品危害防制條例第二十條第一項、第二項後段、第二十三條第一項、第三十五條
    第三款分別定有明文。又受觀察勒戒人經數法院裁定觀察勒戒者，僅須執行其一
    （保安處分執行法第四條之一第一項第三款參照）。被告二人經本院依職權裁定
    送觀察勒戒後，經分別與本院於八十七年八月十一日以八十七年毒聲字第一七一
    六號裁定及於八十七年六月十九日以八十七年度毒聲字第四一○號裁定送觀察勒
    戒之處分合併執行，認有繼續施用毒品傾向，再裁定施以強制戒治，嗣經停止強
    制戒治並付保護管束，而分別於八十八年七月十三日、九月四日保護管束執行期
    滿等情，業經本院調閱台灣高雄地方法院檢察署八十八年度戒毒偵字第一九○號
    、八十八年度戒偵字第七五號卷內附有台灣高雄看守所有無繼續施用毒品傾向證
    明書、戒治執行指揮書及回證各二紙等在卷可參，應依法為免刑之判決。另扣案
    如附表所示之物，確為第一級毒品海洛因或第二級毒品安非他命或均含有上開毒
    品殘渣之物，且在客觀上已無法與之分離等情，復有如附表所載之法務部調查局
    及高雄學醫院（大學）附設中和紀念醫院之檢驗報告附卷可證，均屬毒品危害防
    制條例第十八條第一項前段所稱之違禁物，爰均依法宣告沒收並銷燬之。
據上論斷，應依刑事訴訟法第二百九十九條第一項但書，毒品危害防制條例第三十五
條第三款、第二十條第二項前段、第十條第一項、第二項、第十八條第一項前段，刑
法第十一條前段、第二條第一項前段、第五十六條、第四十七條、第三十九條，判決
如主文。
中      華      民      國      九十一    年      一    月    二十三    日
                                    台灣高雄地方法院刑事第二庭
                                              審判長法  官  宋明中
                                                    法  官  高榮宏
                                                    法  官  高英賓
右正本證明與原本無異。
如不服本判決，應於判決送達後十日內，向本院提出上訴狀。
                                                    書記官  林雯琪
中      華      民      國      九十一    年      一    月    二十四    日
   附表一
┌──┬─────┬─────┬────────┬───────────┐
│編號│扣押物品  │ 數    量 │ 重        量   │  鑑定報告            │
├──┼─────┼─────┼────────┼───────────┤
│一  │第一級毒品│肆包      │淨重陸拾點陸零公│法務部調查局編號220008│
│    │海洛因    │          │克、包裝重壹點柒│415號鑑定通知書       │
│    │          │          │壹公克          │                      │
├──┼─────┼─────┼────────┼───────────┤
│二  │第二級毒品│壹包      │驗後毛重壹點參零│高雄醫學院附設中和紀念│
│    │安非他命  │          │公克            │醫院八十七年六月十八日│
│    │          │          │                │編號B00000000檢驗報告 │
├──┼─────┼─────┼────────┼───────────┤
│三  │殘渣袋    │陸只      │                │同右編號B00000000檢驗 │
│    │(海洛因殘 │          │                │報告                  │
│    │留)       │          │                │                      │
├──┼─────┼─────┼────────┼───────────┤
│四  │夾鏈袋(安 │柒只      │                │同右編號B00000000檢驗 │                    │
│    │非他命殘留│          │                │報告                  │                    │
│    │)         │          │                │                      │
├──┼─────┼─────┼────────┼───────────┤
│五  │削尖吸管( │貳支      │                │同右編號B00000000檢驗 │                   │
│    │安非他命殘│          │                │報告                  │                   │
│    │留)       │          │                │                      │
├──┼─────┼─────┼────────┼───────────┤
│六  │吸食器(安 │壹組      │                │同右編號B00000000檢驗 │
│    │非他命殘留│          │                │報告                  │
│    │)         │          │                │                      │
└──┴─────┴─────┴────────┴───────────┘
   附表二
┌──┬─────┬─────┬────────┬───────────┐
│編號│扣押物品  │ 數    量 │ 重        量   │  鑑定報告            │
├──┼─────┼─────┼────────┼───────────┤
│一  │第一級毒品│          │淨重拾陸點柒零公│法務部調查局編號220008│
│    │海洛因    │          │克、包裝重壹點壹│493號鑑定通知書       │
│    │          │          │捌公克          │                      │
├──┼─────┼─────┼────────┼───────────┤
│二  │第二級毒品│          │驗後毛重貳點捌伍│高雄醫學大學附設中和紀│
│    │安非他命  │          │公克            │念醫院八十九年十一月二│
│    │          │          │                │十八日編號B891072檢驗 │
│    │          │          │                │報告                  │
├──┼─────┼─────┼────────┼───────────┤
│三  │殘渣袋    │壹只      │                │同右編號B891074號檢驗 │
│    │(海洛因殘 │          │                │報告                  │
│    │留)       │          │                │                      │
└──┴─────┴─────┴────────┴───────────┘
附錄論罪科刑法條：
毒品危害防制條例第十條
施用第一級毒品者，處六月以上五年以下有期徒刑。
施用第二級毒品者，處三年以下有期徒刑。
